【裁判字號】    87,自,24
【裁判日期】    890523
【裁判案由】    偽造文書等
【裁判全文】
臺灣士林地方法院刑事判決                            八十七年度自字第二四號
    自   訴   人  癸 ○ ○.
    右十一人共同
    自 訴 代理人  張文坤律師
    被        告  丁 ○ ○
    右 三 人共同
    選 任 辯護人  陳德文
    被        告  庚 ○ ○
右列被告等因偽造文書等案件，經自訴人提起自訴，及臺灣士林地方法院檢察署檢察
官移送併案審理（八十六年度偵字第一二二三三號、八十七年度偵字第一○五一號、
第三二四五號），本院判決如左：
    主  文
丁○○、戊○○○共同連續行使偽造私文書，足以生損害於他人，各處有期徒刑貳年
捌月。
丁○○、戊○○○其餘被訴侵占部分無罪。
庚○○、己○○均無罪。
    事  實
一、丁○○、戊○○○為夫妻，在臺北市○○區○○路一六九巷三十號一樓住處以戊○○○名義為會首，召集如附表一編號一至四所示四個民間互助會，均採內標制
    ，每次以投標金額最高者得標，詎丁○○、戊○○○因資金週轉不靈，竟基於概
    括犯意之聯絡，共同意圖為自己不法之所有並行使偽造文書之故意，先後十一次
    於如附表二編號一至十一所示之時間，在上址由戊○○○偽以投標之意思，將子○○（二次）、戌○○（二次）、林太太（即林春蘭）、翁至男、潘炎卿（以上二
    會實係辛○○所參加，以下同）、庚○○（二次）、辛○○、羅雅雯等活會會員
    姓名及各標金填載於投標單上（雖未載明「標單」字樣，然依習慣係表示投標人
    願以該標金為利息標取會款之用意，而為以文書論之私文書），並於開標時持以
    行使參加競標，足生損害於各該名義人及其餘參與投標之活會會員，使如附表二
    「受詐欺活會會員欄」內各不知情之活會會員均陷於錯誤，而如數遵期交付會款
    （各次冒標後各活會會員受詐欺金額、全部受詐欺金額計算方式均如附表二所示
    ），丁○○、戊○○○即詐得如附表二各編號所示會款，總計三百九十八萬一千
    四百元。
二、丁○○、戊○○○於八十四年、八十五年間招募上開互助會時，財務狀況已陷困
    難，除自八十四年十一月五日起屢有上開冒標之情形外，復多次向活會會員借用
    名義標會（詳如附表三所示，迄八十六年一月間即已冒標五會、借標十二會），
    累積債務龐大，明知已難償舊債，更乏繳付新互助會會款之能力，竟仍基於同前
    詐欺之概括犯意，於八十六年一月間推由戊○○○擔任會首在上址住處召募如附
    表一編號五所示之互助會，佯向黃永原等二十人（共二十二會，如附表四編號一
    所示）招攬，連會首共計二十三會，會期自八十六年一月二十五日起至八十七年
    十月二十五日止，每月二萬元，採內標制，使黃永原等二十人（二十二會）誤認
    該互助會可正常進行，不疑有詐而參加，並於八十六年一月二十五日每會交付二
    萬元之會頭錢予丁○○、戊○○○，共計四十四萬元。丁○○、戊○○○復共同
    基於如前詐欺、行使偽造文書之概括犯意，於八十六年五月二十五日在上址由戊○○○偽以投標之意思，將庚○○之姓名及標金三千元填載於準私文書之投標單
    上，持以行使參加競標，足生損害於庚○○及其餘參與投標之活會會員，使如附
    表二編號十二「受詐欺活會會員欄」內各不知情之活會會員均陷於錯誤，而如數遵
    期交付會款，丁○○、戊○○○即詐得三十萬六千元（各活會會員受詐欺金額、
    全部受詐欺金額計算方式均如附表二編號十二所示），迨至八十六年十二月間丁○○、戊○○○二人倒會潛逃，各活會會員相互查詢，始悉上情。
三、案經癸○○、卯○○、寅○○、天○○、宇○○、亥○○、丑○○、壬○○、辰
    ○○、丙○○、酉○○等提起自訴。
    理  由
壹、有罪部分：
一、訊據被告丁○○矢口否認涉有上開犯行，辯稱其與戊○○○係同居一家，標會時
    偶有在場，或開車載戊○○○去收取會款，均屬理所當然，自訴人交付會款之決
    意，與其是否在場無因果關係，其對冒標、詐欺之事均不知情云云。又訊據被告
    戊○○○固不否認招募上開各互助會、冒用子○○、戌○○、林春蘭、翁至男、
    潘炎卿、庚○○、辛○○、羅雅雯等人名義偽填標單以詐標會款，及曾多次借標
    之事實，惟辯稱：其倒會係因各個互助會會員均大致相同，因有會員倒會，一個
    會員倒會，等於各會均倒，長期下來，不堪負荷，自八十四年十二月起有會員陳
    名揚倒一萬元及三萬元各一會起，即陸續有人倒會，至八十六年十二月止，被會
    員倒會金額達八百四十四萬元，其為支付會款，確有經會員同意而借標之事，並
    無詐欺招募互助會之情事云云。惟查：
    (一)被告丁○○雖自承其從事林園健康食品之直銷業，然該業多無固定之上班時間
      ，且其臺北市○○區○○路一六九巷三十號一樓住處並為上開甲、乙、丙、丁
      、戊五互助會招募及逐期開標之地點，有互助會單五紙附卷可稽，且被告丁○○、戊○○○二人均一同招募互助會、於開標時並共同主持開標、共同收取會
      款，此業據自訴人卯○○、寅○○、宇○○、亥○○及併案之告訴人即會員宙
      ○○、乙○○、玄○○、巳○○等人指訴在卷，其中被告丁○○復有以其妻戊○○○名義向巳○○、乙○○、宙○○、玄○○、宇○○等人召募互助會之情
      形（詳臺灣士林地方法院檢察署八十六年偵字第一二二三三號卷第二十一頁反
      面、本院八十八年一月二十八日筆錄），另經會員丙○○到庭證稱：在丁○○
      經濟快發生問題時，曾告以若有困難請提早告知，但渠等卻說沒問題，之後又
      收了二、三十萬元等語（詳本院八十八年四月十三日訊問筆錄），顯見被告丁○○不僅有召募會員參加本件互助會，且確有與被告戊○○○共同主持開標，
      及多次冒用未到場之會員名義得標，堪認其有與被告戊○○○共同詐欺及偽造
      文書之犯行。再參以會首於互助會之正常進行中竟起意冒標，多係因經濟困窘
      而為之窮途之舉，被告戊○○○與其夫丁○○共同負擔家計，對於資金無法週
      轉之狀況自無隱匿於其夫丁○○之可能；難認家庭經濟趨於破裂之際，被告丁○○仍得置身事外，將週轉不靈之債務重擔全部推予其妻而不加聞問之理。如
      冒標之事係偶一為之，自難推論行為人之配偶必然知悉，然渠等先後冒標詐取
      會款、借標會款之次數（詳附表三所示）共達四十次，每次冒標或借標後，勢
      必有數十萬元之大筆款項入帳以弭平債務，如八十五年間即有十五次、八十六
      年間則有二十四次，次復一次，被告丁○○竟無任何疑竇，難謂可信。再者，
      被告丁○○、戊○○○二人所招募之會員除有當地居民或輾轉介紹之人外，亦
      有被告丁○○之親友，當中亦有被冒標者（如辛○○以其本人及翁至男、潘炎
      卿之名義所參加之三會），如何於冒標後收取會款時避免被冒標會員獲悉該事
      ，並如常繳納活會會款，被告二人於冒標前實不無互相謀議之可能。故被告丁○○空言否認渠參與其事，辯稱均不知情云云，被告戊○○○亦附和其說，皆
      不足為採。
    (二)有關如附表一所示各互助會，各自訴人及到庭會員均未能提出完整記載逐次得
      標會員及標金之會單，並對被告戊○○○提出之會單資料所載得標順次及金額
      未有異議，爰憑以為據，合先敘明。被告丁○○、戊○○○二人於各互助會先
      後冒用子○○、戌○○、辛○○、翁至男（實係辛○○所參加）、潘炎卿（實
      係辛○○所參加）、庚○○、羅雅雯（係託其母庚○○參加）等人名義投標之
      事實，除據被告戊○○○坦承在卷外，核與證人子○○、戌○○、辛○○、庚○○所述相符，堪認為真。另被告戊○○○固承認曾以林太太（實係寅○○所
      參加）名義標會，然辯稱係向寅○○借標云云，不惟經自訴人寅○○所否認，
      被告丁○○、戊○○○二人亦未能提出證據證明確有該事，故難認渠等有經寅
      ○○之同意而以其名義投標。又被告丁○○、戊○○○二人先後十二次冒標會
      款，其詐騙對象除被冒標人外，尚包括各活會會員（其人別、金額詳如附表二
      各編號所示）。復按民間互助會，除有特別約定外，僅係會首與會員訂立之契
      約，會員與會員間並  無法律關係存在，而已得標會員，依據其與會首間之契
      約，無論何人得標，均有按期繳交會款之義務，故會首冒名盜標詐欺所得之款
      ，應僅限於未得標會員繳納之會款（至民法債編於八十八年四月二十一日修正
      公布後，就會員與會首、會員與會員間之權利義務關係雖略有調整，然於本件
      係該法修正前已成立之犯罪，就被害人及所詐得金額之認定不生影響），故死
      會會員於得標後本即有按期繳付死會會款之義務，渠等給付會款予被告丁○○
      、戊○○○二人，應非基於受詐欺所致。
    (三)又會首邀集互助會之目的，多因需現款週轉之故，故會首雖有經濟困窘狀況，
      仍不得認其招募合會係實施詐術行為，固屬當然。惟我國民間互助會習慣之發
      展，乃親誼故舊間發揮人溺己溺之互助精神，源於信任之基礎而鳩集資金所形
      成之經濟制度，其組成可謂團結合作良善本性之發揮，各會員更係基於對會首
      之信賴而參與。如會首經濟狀況已極端惡化，顯於收受會頭錢後，並無能力按
      期償付予各得標會員，仍利用親誼故舊間之信任，隱瞞該情招募互助會，使其
      他會員誤認該會可正常進行而投注辛苦積蓄，即難認非陷於錯誤而交付財物。
      被告丁○○、戊○○○二人於八十四年十一月五日起即開始有冒標之行為，已
      顯現財務困難之端倪，其後則屢次冒標或借標他人會款，迄八十六年一月間，
      已冒標五次，借標十一次，如謂僅一時之週轉不靈，何以至此。被告丁○○、
      戊○○○二人顯係依賴為會首之身分及主持開標之機會謀財，明知經濟狀況已
      極度惡化，竟仍於八十六年一月二十五日招募如附表一編號五所示之戊會，使
      不知渠等已屢屢冒標、借標會款之會員陷於錯誤而參加該會，並繳付會頭錢，
      被告丁○○、戊○○○二人詐欺取財之行為，至堪認定。此自戊會成立後之十
      一次開標中，被告丁○○、戊○○○二人竟有連續八次向陳二郎（二會）、阿
      釵（二會）、未○○、午○○、地○、申○○等人借用名義投標，另有一次冒
      用庚○○名義投標，另就之前成立之甲、乙、丙、丁等四會，亦有八次借標、
      六次冒標（均詳附表三所示）等情觀之，益可得證渠等非惟無力償付舊債，且
      新債擴張更形嚴重。被告戊○○○所稱被會員倒會，固臚列出倒會會員翁吉祥
      等十人之名單，惟並未提出該等倒會會員之住居所，供本院查證，亦未見其向
      倒會之會員追訴會款之情形，是其辯稱被會員倒會致無法維持互助會云云，已
      不可採。況依其所述會員陳名揚於八十四年十二月即倒了其一萬元（五日開標
      者）、三萬元（十五日開標者）各一會，分別約倒三十萬元及九十六萬元，惟
      何以未告訴其他各會員？致無人知曉有會員倒會之事。被告既被人倒了百萬元
      之會款在先，何以未以之為戒，尤以其稱在八十五年五月、七月、九月、十一
      月又被倒會，其何以在八十六年一月再召集戊會，若其果有被倒會之事，財務
      週轉陷入困境，其未告知其他會員，猶召集戊會，其有詐欺使人陷於錯誤之情
      事益明。
    綜上所述，被告二人以冒標、招募戊會等方式詐取會款之事證已臻明確，渠二人
    犯行洵堪認定，應依法論科。
二、按民間互助會之標單，通常僅填寫一定之金額及姓名，如單從該記載內容上之形
    式上觀之，殊無法瞭解其為何種用意之證明，而必須依據習慣或特約，始足以表
    示該一定之金額即為標取會款之利息，該姓名即為標取會款之會員，故偽造該標
    單應認為偽造同法第二百二十條以文書論之私文書，最高法院著有七十四年度台
    上字第五六一二號判決判決意旨可資參照，另該院七十六年度台上字第五○二五
    號、八十二年度台上字第三五○八號、八十七年度台上字第四八二號判決均採同
    一見解，核被告丁○○、戊○○○二人偽填子○○、戌○○、寅○○、辛○○、
    翁至男、潘炎卿、庚○○、羅雅雯等人之姓名及競標利息於空白紙上，依習慣表
    示該紙係標單之用意，應屬刑法第二百二十條第一項之準文書，復持以行使參與
    競標，得標後使不知情之活會會員陷於錯誤，而遵期繳交會款，係犯刑法第三百
    三十九條第一項之意圖為自己不法之所有，以詐術使人將本人之物交付罪、同法
    第二百十六條、第二百二十條第一項、第二百十條之行使偽造私文書罪。另被告
    丁○○、戊○○○二人明知缺乏繳付新互助會會款之能力，竟仍召募戊會，向黃
    永原等二十人（二十二會）收取每會二萬元之會頭錢之行為，係犯刑法第三百三
    十九條第一項之意圖為自己不法之所有，以詐術使人將本人之物交付罪。自訴意
    指雖以被告二人就乙會部分有冒標二十九次會款之行為，就丙會部分有冒標二十
    五次會款之行為，然除如附表二編號四至十所示冒標情形外，尚查無積極證據可
    證有其他冒標情形，原應就其餘部分為無罪之諭知，然該等部分縱屬成立，亦與
    前開論罪科刑部分有連續犯之裁判上一罪關係，故不另為無罪之諭知。又自訴意
    旨雖未論及被告二人如附表二編號一至三、編號十一、十二之冒標行為，及詐欺招募
    戊會之行為，另臺灣士林地方法院檢察署於八十七年二月二十六日以甲○堅字第
    一二九四號函移送併案審理該署八十六度偵字第一二二三三號、八十七年度偵字
    第六七○號、第一○五一號被告二人所涉上開互助會之詐欺犯行，雖未經提起自
    訴，然該等事實與自訴意旨所指冒標、詐欺之事實間有連續犯之裁判上一罪關係
    ，本院均應併予審究。被告丁○○、戊○○○二人間有犯意之聯絡，行為之分擔
    ，均為共同正犯，應就各共犯之所為負全部責任。渠等偽造如附表二所示各會員
    署押之行為係偽造私文書之部分行為，而偽造私文書後進而持以行使，偽造私文
    書之低度行為應為行使之高度行為所吸收，均不另論罪。被告二人每一次冒標、
    詐欺行為，均同時向如附表二各編號被冒標人、其餘活會會員等詐欺會款，應係
    一詐欺行為之接續進行，僅成立單一詐欺行為，惟此單一行為，仍侵害數人之法
    益，係以一行為觸犯數罪名，為想像競合犯，應從一重處斷。被告丁○○等二人
    連續十二次冒標詐欺會款、一次詐欺招募戊會之行為，所犯行使偽造私文書、詐
    欺取財等罪，均時間緊接，手法相同，且各係犯構成要件相同之罪名，顯俱係基
    於概括犯意而為，應分別依連續犯之規定以一罪論，並依法加重其刑。渠二人所
    犯行使偽造私文書罪與詐欺取財罪二罪間，有方法結果之牽連關係，應依刑法第
    五十五條之規定，從較重之行使偽造私文書罪處斷。爰審酌被告丁○○等二人係
    受鄰里親故、友人之信任而得鳩集互助會，竟因個人理財不當、週轉困難而出此
    下策，起意以冒標方式詐騙活會會員之犯罪動機，且食髓知味，冒標次數達十二
    次之多，另詐欺招募戊會，詐得款項龐大，為被害人等多年辛苦儲蓄所得，一夕
    間追討無門，情何以堪，且被告二人犯後僅為部分清償，未能妥善處理民事上和
    解事宜，並為自訴人等受害會員極不諒解，及參酌被告二人之品行、生活狀況、
    智識程度、犯罪所生之損害非輕，被告戊○○○犯後雖坦認犯行，然迴護被告丁○○，另被告丁○○犯後飾詞卸責等一切情狀，分別量處如主文第一項所示之刑
    。至被告二人冒標所偽填競標利息之標單數紙，衡情均已於每次開標後當場將標
    單撕毀而滅失，故不予宣告沒收。
貳、被告丁○○、戊○○○無罪部分：
一、自訴意旨另以：被告丁○○、戊○○○召集如附表一編號一所示之互助會，詎至
    八十六年十二月二十日屆滿時，自訴人癸○○仍保有二次活會（分別係以游先生
    、淨玫之名義參加），被告二人竟侵吞未領取之八十萬元會款潛逃，因認被告丁○○、戊○○○另涉有侵占罪嫌云云。
二、按犯罪事實應依證據認定之，無證據不得推定其犯罪事實。又不能證明被告犯罪
    者，應諭知無罪之判決，刑事訴訟法第一百五十四條、第三百零一條第一項分別
    定有明文。
三、訊據被告丁○○、戊○○○二人固不否認於甲會停標時，癸○○尚保有二個活會
    ，且未清償尾會會款之事實，惟均堅決否認設有侵占犯行，辯稱倒會時，部分死
    會會員並未繳交會款，且已同意自訴人癸○○自行向死會會員小何收取會款抵債
    等語。自訴意旨認被告二人設有該侵占犯行，無非係以渠二人於甲會屆臨尾會時
    ，將收取之死會會款侵吞入己，未給付予癸○○等情為其論據。然按民間互助會
    ，係會首與各會員間締結之契約，會首取得請求各會員按期給付會款之債權，並
    負責收齊會款及交付得標會員之債務。各會員僅於得標時，取得請求會首交付得
    標會款之債權，並非因其得標而當然取得得標會款之所有權，該項會款在會首交
    付與得標會員之前，屬會首所有，故會首於收齊會款後，拒不交付與會員，而擅
    自花用，乃係債務不履行問題，不成立侵占罪，最高法院著有八十七年度台非字
    第二五五號判決意旨可資參照。故被告丁○○、戊○○○二人向甲會之死會會員
    收取會款後，係本於所有權能而持有該等會款，於交付癸○○前，自訴人癸○○
    並未取得其所有權，縱被告二人拒不交付，核與刑法上易持有為所有之侵占罪構
    成要件亦不相符，此部分不能證明被告二人犯罪，自應為渠二人無罪之諭知。
、被告庚○○部分：
一、自訴意旨略以：被告庚○○於每次開標時，均在被告開標現場即被告住處助勢，
揚言「在神明面前開標怎敢作假」，以掩飾被告等便利正犯犯行之目的。又協助
    被告脫產變賣其住處，得款一千零七十萬元，並善後處理其屋內家俬物品，如非
    正犯，亦係幫助犯云云。
二、訊據被告庚○○固不否認曾協助處理被告住處房地出售事宜，惟堅決否認涉有詐
    欺、偽造文書等犯行，辯稱：伊及家人共有六個會，其中有二會被會首暗中標走
    ，會首後來才告知，只好借給她，另外有一會伊得標，但會首的婆婆死了，向伊
    借錢，故借給她，其餘的三會是伊家人自行繳納會款，伊不可能作主，故並未借
    該三會給會首標會，亦未在標會現場幫腔，只不過是在會首倒會後，幫會首說好
    話，以為會首可能良心發現而還錢，不意反成為被告等語。經查：
    (一)自訴人於自訴之初，並未列庚○○為被告，且自訴人寅○○、宇○○、亥○○
      於本院第一次調查時，稱被告丁○○、戊○○○等有限定投標金額，所以大家
      標金都一樣，且渠等堅持自己來排標單擺放之順序，開標時掀日曆、依單雙號
      來決定從左、右邊來開始掀標單，第一個被掀中的就得標等語（詳本院八十七
      年二月十七日筆錄），並未指訴庚○○有何犯行，嗣後才追加庚○○為被告，
      並以被告庚○○於每次開標時均在場助勢稱，被告丁○○、戊○○○脫產變賣
      其房地後，並未怨憤，反幫助善後處理屋內之家俬物品等情為其論據。惟在現
      場稱「在神明面前開標怎敢作假」等語，無非是被告庚○○希望被告丁○○、
      戊○○○不要作假，難以遽認其上述之言語即係與被告丁○○、戊○○○有共
      謀，此並有會員乙○○證稱：是丁○○、戊○○○夫妻二人主持開標等語，及
      會員宙○○證稱：開標時庚○○在旁看，沒有幫丁○○、戊○○○夫妻做什麼
      事等語（詳本院八十七年七月三十日筆錄），可徵被告庚○○於開標時並無掩
      飾被告丁○○、戊○○○二人之犯行。
    (二)訊之被告丁○○、戊○○○亦陳稱與庚○○並無親屬關係，庚○○僅是單純之
      會員，並未將冒標所得分給庚○○，亦未還庚○○的會款，冒標他人名義之事
      ，其他被告均不知情等語。以被告庚○○被借標或被冒標後，既未優先得償會
      款一節觀之，應同屬被害人，難認有與會首共謀之情形。至被告丁○○、戊○○○倒會後，被告庚○○幫忙處理家俬，係在被告丁○○、戊○○○二人犯詐
      欺、偽造文書犯行之後所為，並不足以作為被告庚○○在被告丁○○、戊○○○犯罪之初，即與渠等共謀之證據。
    綜上，被告庚○○為一單純之會員，未能證明伊曾與被告丁○○、戊○○○二人
    朋分冒標所得，伊協助被告丁○○、戊○○○二人處理財產後所得價金，除償還
    抵押債權外，均交由陳德文律師保管，以備均分予各會員，亦未受優先之清償，
    衡情已難認定有與被告丁○○、戊○○○二人共謀或幫助渠等詐欺、偽造文書之
    必要。此外復查無其他積極證據可資證明被告庚○○犯罪，自應為伊無罪之判決
    。
肆、被告己○○部分：
一、自訴意旨另以：被告己○○於會員拿會錢至其家中時，稱其母親不在，故代收會
    錢，且其無資力，如何能參加八十四年一萬元之會，因認被告己○○亦涉有共同
    詐欺、偽造文書之犯行云云。
二、訊據被告己○○固不否認於其父、母親不在時，曾代收拿至家中之會款一事，然
    堅決否認涉有詐欺、偽造文書等犯行，辯稱：其當時在書局打工而有收入，每月
    給其母親八千元，不知其母親如何運用，亦不知其母親用以參加互助會之事等語
    。經查：
    (一)據會員乙○○陳稱：是丁○○、戊○○○夫妻二人主持開標、他們的女兒（即
      被告己○○）亦在場看人開標，會錢是他們夫妻二人收的，而己○○在他們不
      在時亦會收取其拿去的會錢，她沒有主動向其收會錢等語，及會員宙○○陳稱
      ：己○○沒有在現場開標、收會錢，是丁○○夫妻主持開標及收會錢等語；另
      會員巳○○陳稱：開標時他們夫妻都在場，不認識他女兒，會錢是他們夫妻來
      收的等語（詳本院八十七年七月三十日訊問筆錄），雖自訴人卯○○、宇○○
      、亥○○指訴：開標時被告丁○○、戊○○○、己○○三人都在場，都有主持
      過開標云云，惟如被告丁○○、戊○○○在場主持開標，為何還須其女兒主持
      ，洵屬有疑。且開標之地點就是被告己○○住處，其於開標時在場，應為正常
      ，尚難因之而認其有共犯犯行。且被告己○○是會首之女兒，會員到會首家繳
      納會款，如果會首不在，由其女兒代為轉交，以免會員費時再跑一趟，應屬人
      之常情，亦難因之即謂被告己○○有共犯犯行。
    (二)又經被告戊○○○陳稱：其係以己○○之名字參加互助會，其女並不知情等語
      （詳本院審理筆錄），而被告戊○○○以己○○名義所參加之甲會成立時為八
      十四年一月五日，斯時被告丁○○、戊○○○等的經濟情況正好，並未陷於窘
      境，各會員參加該會，並非受被告丁○○等二人之詐欺所致。本件甲會部分之
      詐欺事實，應是指冒標會款之情形，而被告丁○○、戊○○○二人以己○○名
      義在會期中標下該一萬元之會，並無冒標之可言。
    承上所述，尚乏充分之證據證明被告己○○共犯前述罪行，自應諭知其無罪之判
    決。
伍、臺灣士林地方法院檢察署於八十七年四月十四日以甲○平87偵3245字第二五○七
    號函移送併案審理該署八十七度偵字第三二四五號告訴人宇○○告訴被告戊○○○於八十一年十二月下旬向其借款五十萬元之詐欺犯行，與本案時間相隔甚久，
    行為態樣亦不相同，難認係出於概括犯意為之，本院無從併予審理，應另由檢察
    官為適當處理，附予敘明。
據上論斷，應依刑事訴訟法第三百四十三條、第二百九十九條第一項前段，第三百零
一條第一項，刑法第二十八條、第五十六條、第二百十條、第二百十六條、第二百二
十條、第三百三十九條第一項、第五十五條，罰金罰鍰提高標準條例第一項前段，判
決如主文。
中     華     民     國     八十九     年     五     月      二十三     日
                                  臺灣士林地方法院刑事第一庭
                                      法  官  彭  幸  鳴
右正本證明與原本無異。
如不服本判決，應於判決送達後十日內，向本院提出上訴狀。
                                      書記官  郭  玲  華
中     華     民     國     八十九     年     五     月      二十三     日
附錄本案論罪科刑法條：
刑法第二百十條
偽造、變造私文書，足以生損害於公眾或他人者，處五年以下有期徒刑。
刑法第二百十六條
行使第二百十條至第二百十五條之文書者，依偽造、變造文書或登載不實事項或使登
載不實事項之規定處斷。
刑法第二百二十條
在紙上或物品上之文字、符號，依習慣或特約，足以為表示其用意之證明者，關於本
章之罪，以文書論。
刑法第三百三十九條第一項
意圖為自己或第三人不法之所有，以詐術使人將本人或第三人之物交付者，處五年以
有期徒刑、拘役或科或併科一千元以下罰金。


司法院資訊處製作；財團法人民間司法改革基金會備份。
